臺灣高等法院臺中分院刑事裁定　　　　　　　　　　九十三年度聲再字第一○三號
　　再審聲請人　臺灣高等法院臺中分院檢察署檢察官
　　受 判決 人　甲○○
右列聲請人因受判決人恐嚇取財等案件，對於本院九十二年度上易字第一九六二號中
華民國九十三年一月二十九日確定判決（台灣彰化地方法院九十一年度易字第一一一
○號、台灣彰化地方法院檢察署八十九年度偵字第七三二六號），聲請再審，本院裁
定如左：
    主  文
再審之聲請駁回。
    理  由
一、本件聲請再審意旨如附件再審聲請書之記載。
二、按受無罪或輕於相當之刑之判決，而於訴訟上或訴訟外自白，或發現確實之新證
    據，足認其有應受有罪或重刑判決之犯罪事實者，得為受判決人之不利益聲請再
    審，刑事訴訟法第四百二十二條第二款定有明文。惟所謂確實新證據，係指該證
    據當時已經存在而發見在後或審判時未經注意之證據，且能證明原確定判決所認
    定之事實為錯誤，又就該新證據之本身形式上觀察，毋需經過調查，即足以動搖
    原確定判決者而言。再按，刑事訴訟法第四百二十二條第二款所稱「發現確實之
    新證據」，係指具有嶄新性（新規性）及顯著性（確實性）之證據，即指最後事
    實審法院判決當時已經存在，為法院、當事人所不知、不及調查斟酌，至其後始
    行發現者。且就該證據本身連同原確定判決認定事實存在之積極證據，與相反之
    消極證據全體予以觀察，經自由證明程序，顯然可認為足以動搖原確定判決之事
    實基礎而改為更不利之判決者而言（參照最高法院九十年度台抗字第一六八號裁
    定意旨）。經查再審聲請人於再審聲請意旨二、指出告訴人提出單據上面載有「
    實一七四○○○、電六○六○○」，就上開單據所載簡略之內容，是否足以證明
    告訴人曾交付被告即受判決人甲○○六萬零六百元一事，已有可疑；矧單據是否
    即為受判決人甲○○親筆所寫，更無法就單據本身形式上觀察，毋須經過調查即
    可得到確信，並足以動搖原確定判決，與聲請再審理由所稱之「確實之新證據」
    即有未符；至於聲請意旨三至十六所列之再審理由係專執己見，就原確定判決取
    捨證據之職權行使任意爭執，而非就原確定判決有何確定之新證據足以影響於原
    確定判決為具體指摘。綜上所述，聲請人所舉上開各節，非屬「發現確實之新證
    據」，揆諸首開說明，自不得據以聲請再審，其再審之聲請為無理由，應予駁回
    。
三、據上論斷，應依刑事訴訟法第四百三十四條第一項裁定如主文。
中     華     民     國     九十三     年      七      月      六       日
                                臺灣高等法院臺中分院刑事第二庭
                                　　　審判長法  官  羅  禮  政
                                            法　官　蔡　聰　明
                                　　　　　　法　官  陳  欣  安
右正本證明與原本無異。
不得抗告。
                                            書記官  紀  美  鈺
中     華     民     國     九十三     年      七      月      六       日
                                                              　　　　　Ｆ
